臺灣雲林地方法院民事判決　　　　　　　 100年度訴字第58號
原　　　告　林佳民
被　　　告　許凱超
訴訟代理人　許峻福
被　　　告　林宥任
　　　　　　吳秉承
上列當事人間因傷害案件，經原告提起刑事附帶民事訴訟請求損
害賠償，由本院刑事庭裁定（99年度虎簡附民字第16號）移送民
事庭，本院於民國100年6 月21日言詞辯論終結，判決如下：
    主  文
被告應連帶給付原告新台幣柒萬伍仟陸佰拾壹元，及自民國一
百年一月十八日起至清償日止，按年息百分之五計算之利息。
原告其餘之訴駁回。
訴訟費用由被告連帶負擔十三分之一，餘由原告負擔。
本判決第一項得假執行。
原告其餘假執行之聲請駁回。
    事 實 及 理 由
一、原告主張：原告與訴外人林柏弘於民國98年11月26日凌晨02
    時許，在雲林縣虎尾鎮○○路之「老鷹PUB 」因細故發生口
    角，原告手持冰夾朝訴外人林柏弘左邊額頭敲打，致訴外人
    林柏弘受有左眉處撕裂傷03公分之傷害。訴外人林柏弘因遭
    原告打傷心有不甘，於同日22時許，基於共同傷害之犯意聯
    絡，偕同被告許凱超、林宥任、吳秉承及其他姓名年籍不詳
    之數人，前往原告工作之處即設於雲林縣虎尾鎮下湳里之「
    雲林縣肉品市場」，由訴外人林柏弘及被告許凱超徒手、被
    告林宥任持椅子、被告吳秉承持鋁棒共同毆打原告，致原告
    受有頭部損傷、左肩部挫傷、軀幹挫傷、左上肢挫傷、左下
    肢挫傷、右手挫傷及擦傷等傷害，因而支出醫藥費用新台幣
    （下同）631 元、並請求精神慰撫金100 萬元，爰依侵權行
    為損害賠償請求權起訴。並聲明：
    (一)被告應給連帶付原告1000,631元，及自起訴狀繕本送達之
      翌日（即100 年1 月18日）起至清償日止，按週年利率百
      分之5 計算之利息。(二)願供擔保，請准宣告假執行。
二、被告則以：
  (一)被告許凱超部分：
    未動手打原告，只是有與原告相互拉扯，願賠償原告醫療費
    用，不同意原告其餘部分之請求。並聲明：駁回原告之訴。
  (二)被告林宥任部分：
    原告只受了一點皮肉傷，請求金額過高，且當初曾找原告和
    解，但原告不出面。並聲明：駁回原告之訴。
三、程序方面：
    被告吳秉承未於言詞辯論期日到場，亦未提出書狀作何聲明
    或陳述，核無民事訴訟法第386 條各款所列情形，爰依原告
    聲請，由其一造辯論而為判決。
四、兩造不爭執之事項：
  (一)對刑事判決所認定之本件傷害事件發生經過及原告受傷情形
    相關事實均不爭執。
  (二)原告受傷情形並未包括骨折，亦未因本件傷害住院治療。
  (三)對於卷附之兩造財產所得資料不爭執。
五、兩造爭執之事項：
    原告請求被告三人連帶賠償之數額以多少為適當？
六、法院的判斷：
  (一)本件兩造對刑事判決所認定的本件傷害事件發生經過及原告
    受傷情形相關事實均互不爭執，而原告所主張的本件傷害事
    件發生經過相關事實，即是引用刑事判決所認定的事實（如
    原告於事實欄之陳述），因此本院認為原告所主張之事實，
    均可信為真正。又原告自承雖受有上開傷害，但並未有骨折
    ，亦未住院治療，復為被告所不爭執，故原告此部分之主張
    亦堪信為真實，則本件應審究者僅為被告三人應連帶賠償原
    告之金額以多少為適當而已。
  (二)按因故意或過失，不法侵害他人之權利者，負損害賠償責任
    ；不法侵害他人之身體、健康、名譽、自由、信用、隱私、
    貞操，或不法侵害其他人格法益而情節重大者，被害人雖非
    財產上之損害，亦得請求賠償相當之金額；再數人共同不法
    侵害他人之權利者，連帶負損害賠償責任。民法第184 條第
    1 項前段、第195 條第1 項及第185 第1 項前段分別定有明
    文。原告因被告三人之傷害行為受有頭部損傷、左肩部挫傷
    、軀幹挫傷、左上肢挫傷、左下肢挫傷、右手挫傷及擦傷等
    等傷害，有財團法人天主教若瑟醫院診斷證明書在卷足憑，
    堪認原告之身體、精神確受有相當痛苦。則本件被告三人之
    傷害行為，與原告所受之傷害間即有相當因果關係，從而，
    原告本於侵權行為之法律關係，請求被告三人連帶給付損害
    賠償，自屬有據。
  (三)茲將原告之損害金額析述如下：
  １醫療費用部分：
    原告主張其因被告三人上開共同傷害行為，而受有上開傷害
    ，致支出醫療費用631 元等語，業據其提出門診收據為證，
    復為被告所不爭執，上開原告支出之醫療費用，因與被告三
    人之傷害行為有相當因果關係，故原告請求醫療費用631 元
    ，應予准許。
  ２精神慰撫金部分：
    按「法院對於精神慰撫金之量定，應斟酌侵權行為人與被害
    人之身分、地位及經濟狀況等關係定之」（最高法院76年台
    上字第1908號判例參照）。本件原告主張被告三人深夜糾眾
    圍毆原告，造成原告心中恐懼，惶惶終日，甚至不敢再去上
    班，精神上承受相當之痛苦，請求100 萬元慰撫金等語。經
    查：原告會受上開傷害，係因訴外人林柏弘被原告毆打後心
    有不甘，再偕同被告等數人共同毆打原告所致，亦即原告先
    出手傷害訴外人林柏弘，為本件傷害事件之起因，但被告三
    人並非受原告毆打之人，介入他人之糾紛而糾眾圍毆原告，
    仍屬不該，本院衡量上情及原告所受傷害並未包括骨折，亦
    未因本件傷害住院治療，受傷不算很嚴重，及被告三人於事
    發後坦承犯行，僅因原告請求金額過鉅，而無法與原告達成
    和解，復參酌兩造之身分、地位、財產資力（有財產及所得
    資料在卷可考，因屬個人隱私，僅予參酌，不予揭露）等一
    切情狀，認原告請求被告三人連帶賠償精神慰撫金100 萬元
    ，實嫌過高，應以75,000元為適當。
  ３綜上原告因本件傷害所受之損害金額總計為75,631元。【計
    算式：631 ＋75,000＝75,631】，原告所主張超過上開金額
    之損害，不能認許。
七、末按給付無確定期限者，債務人於債權人得請求給付時，經
    其催告而未為給付，自受催告時起，負遲延責任。其經債權
    人起訴而送達訴狀，或依督促程序送達支付命令，或為其他
    相類之行為者，與催告有同一之效力。又遲延之債務，以支
    付金錢為標的者，債權人得請求依法定利率計算之遲延利息
    。再應付利息之債務，其利率未經約定，亦無法律可據者，
    週年利率為百分之五。民法第229 條第2 項、第233 條第1
    項前段、第203 條分別定有明文。從而，原告本於侵權行為
    之法律關係，請求被告三人連帶給付之金額，在75,631元，
    及自起訴狀繕本送達翌日（即100 年1 月18日）起，至清償
    日止，按年利率百分之五計算利息之範圍內，為有理由，應
    予准許，至原告超過上述金額以外之請求，則屬無據，應予
    駁回。
八、本判決原告勝訴部分，所命給付之金額未逾50萬元，依民事
    訴訟法第389 條第1 項第5 款規定，應依職權宣告假執行。
    至於原告敗訴部分，其假執行之聲請亦失所附麗，應併予駁
    回。
九、結論：本件原告之訴，為一部有理由，一部無理由，並依民
    事訴訟法第385 條第1 項前段、第79條、第389 條第1 項第
    5 款判決如主文。
中    華    民    國  100     年    7     月    5     日
                  民事第一庭    法  官  邱瑞裕
以上正本係照原本作成。
如對本判決上訴，須於判決送達後20日內向本院提出上訴狀。如
委任律師提起上訴者，應一併繳納上訴審裁判費。
中    華    民    國   100    年    7     月    5     日
                                書記官  陳文明